Matías Ignacio Estay Cubillos

Desarrollador

https://www.linkedin.com/in/matías-ignacio-estay-cubillos-30295217a/ mestaycubillos@gmail.com

www.miec.website

https://github.com/Matias-Estay?tab=repositories



+569 79994195

Resumen Profesional

Ingeniero Civil en Informática y Telecomunicaciones, titulado de la Universidad Diego Portales, con más de 3 años de experiencia en desarrollo de software, principalmente aplicaciones web utilizando Vue.js, Laravel y MySQL en conjunto de equipos multidisciplinarios en el rubro de la minería. Gran capacidad de análisis y resolución de problemas del cliente con iniciativa para proponer nuevas ideas, buscando siempre aprender tecnologías nuevas para implementar como soluciones, tolerancia al trabajo bajo presión, perseverante, autónomo y proactivo.

Experiencia Laboral



Desarrollador

JRI Ingeniería SA, empresa de consultoría de servicios mineros.

Julio 2019 - Actualmente (Mayor a 3 años)

- · Rol:
 - Desarrollo de aplicaciones para proyectos ingeniería minera con equipos multidisciplinarios (Procesos, Hidráulica, Piping). La principal tarea asignada dentro de estos proyectos es el desarrollo Frontend utilizando framework VUE, js, Bootstrap y realizando apoyo en Backend con Laravel 6.2 a 8 en conjunto de trabajo de administración de bases de datos databases
- Logros
 - Levantar junto al equipo informático asignado un sistema integrado unificado con una sola base de datos.
 - Realizar mantención a una aplicación hidráulica en un periodo aproximado de un año, donde la aplicación estuvo en desarrollo por más de 8 años y finalmente en 2021 liberarla a producción.
 - Estandarizar procesos internos de la empresa con los reportes generados por las aplicaciones desarrolladas.
- Aplicaciones en producción destacables
 - Software de conminución: La programación del software realizado fue en C#, este software tiene la funcionalidad principal como calculadora de procesos más complejos.
 - Sistema de administración de fichas tecnológicas: Una aplicación web dentro de la intranet de la empresa que permite por usuario subir documentos y trabajarlos en conjunto para la elaboración de fichas técnicas de tecnologías en base a un tema.
 - Material Manager: Aplicación web que permite la gestión de materiales por provecto según estándar.
 - Plataforma de Aplicaciones: Aplicación web que permite a través de permisos por usuario acceder a las aplicaciones desarrolladas como usuario final y permitir a los desarrolladores realizar las mantenciones de forma modular.
 - Administración para RRHH: Aplicación web que permite el ingreso y administración de personal.



Estudiante en práctica

Cencosud SA, Consorcio empresarial multinacional chileno, dedicada principalmente al rubro minorista

Enero 2018 - Febrero 2019 (2 meses)

 Apoyo en desarrollo y correcciones en el sitio web de Puntos Cencosud, apoyo en el envío de campañas de Email Marketing, investigación en distintos temas relacionados con mejorar los procesos del área y generación de la documentación de los procesos y generación de manuales de los sistemas utilizados por el área.



Estudiante en práctica

JRI Ingeniería SA, empresa de consultoría de servicios mineros.

Enero 2017 - Febrero 2018 (2 meses)

• Mantención de sistemas, equipos computacionales y soporte técnico a los clientes

Conocimientos

- Herramientas: Microsoft Office, Bizagi, Latex.
- Software de generación de prototipos: Balsamiq, Figma.
- Bases de datos: MYSQL, SQL Server
- Frameworks: Vue 2.7 3, Laravel 6.2 9, Bootstrap, React 17. Quasar.
- Servicios: Laravel Forge, Digital Ocean, Google Cloud SQL, Azure.
- Programación: C++, SQL, HTML, Python, Javascript, C#, HTML5, CSS, PHP, VB, JQuery, ES6

Educación



Diplomado en Gestión técnica de la ciberseguridad

Pontificia Universidad Católica de Chile 2021



Ingeniero civil en informática y telecomunicaciones

Universidad Diego Portales 2018

Licencias y certificaciones



EF SET English Certificate 75/100 (C2 Proficient)

EF Standard English Test (EF SET)

2022